Minutes et répertoires du notaire Jean BESNARD, 12 mars 1672 - 9 décembre 1682 (étude II)
Archives nationales
Minutes et répertoires du notaire Jean BESNARD (étude II)
12 mars 1672 - 9 décembre 1682
MC/ET/II/249 - MC/ET/II/281
Etude II; Besnard, Jean
Archives nationales de France
Minutes et répertoires: la loi 2008-696 du 15 juillet 2008 relative aux archives a fixé à 75 ans à compter de la date de l'acte, ou à 25 ans à compter de la date du décès de l'intéressé si ce délai est plus bref, le délai de communication des minutes et répertoires des notaires; ce délai est porté à 100 ans à compter de la date de l'acte si le document se rapporte à un mineur (code du Patrimoine, articles L213-2, 4e d et 5e).
Autres documents de l'étude (dossiers de clients, comptabilité...): s'agissant d'archives privées, ces documents sont communicables selon les modalités fixées par le déposant ou le donateur.
Certains documents ne sont pas accessibles en raison de leur mauvais état de conservation.
Versement
Attention: ce notaire n'a pas laissé de répertoire pour son activité dans l'étude II
Accès aux instruments de recherche de tous les notaires de l’étude II
Archives de l'étude II
- Minutes de Jean BESNARD, 12 mars 1672 - 9 décembre 1682; MC/ET/II/249 - MC/ET/II/281
  - Minutes. 1672, 12 mars - 1672, juillet, 12 mars 1672 - juillet 1672; MC/ET/II/249
    Informations concernant le classement:
    Le niveau inférieur de description, quand il existe, correspond aux minutes d'actes. Toutes les minutes ne sont pas forcément décrites une à une. Les descriptions de ces minutes sont plus ou moins détaillées.
  - Minutes. 1672, août - 1672, décembre, août 1672 - décembre 1672; MC/ET/II/250
  - Minutes. 1673, janvier - 1673, juin, janvier 1673 - juin 1673; MC/ET/II/251
  - Minutes. 1673, juillet - 1673, décembre, juillet 1673 - décembre 1673; MC/ET/II/252
  - Minutes. 1674, janvier - 1674, juin, janvier 1674 - juin 1674; MC/ET/II/253
  - Minutes. 1674, juillet - 1674, décembre, juillet 1674 - décembre 1674; MC/ET/II/254
  - Minutes. 1675, janvier - 1675, mai, janvier 1675 - mai 1675; MC/ET/II/255
    - Contrat de mariage entre Jean-Antoine Caron, notaire au Châtelet, fils de Nicolas Caron, bourgeois de Paris, et Gabrielle Hardrot, fille de François Hardrot, bourgeois de Paris., 28 avril 1675; MC/ET/II/255
      Origine de l'information:
      Notaires des XVIe-XVIIIe siècles (4153 actes), par Claire Béchu, Catherine Grodecki, Marie-Antoinette Fleury, Madeleine Jurgens, Marie-Françoise Limon-Bonnet, Pierre-Yves Louis, Xenia Pamfilova, Isabelle Pebay, v. 1950, 1986-1994 (fichier papier entièrement dématérialisé; voir contexte dans le Plan d’orientation général - Notaires de Paris, guides thématiques du Minutier).
      Date de révision: 2010
      Date de création de la notice: 2004
      contrat de mariage; Caron, Jean Antoine; Caron, Nicolas; Hardrot, François; Hardrot, Gabrielle; notaire
  - Minutes. 1675, juin - 1675, septembre, juin 1675 - septembre 1675; MC/ET/II/256
  - Minutes. 1675, octobre - 1675, décembre, octobre 1675 - décembre 1675; MC/ET/II/257
  - Minutes. 1676, janvier - 1676, avril, janvier 1676 - avril 1676; MC/ET/II/258
  - Minutes. 1676, mai - 1676, août, mai 1676 - août 1676; MC/ET/II/259
  - Minutes. 1676, septembre - 1676, décembre, septembre 1676 - décembre 1676; MC/ET/II/260
  - Minutes. 1677, janvier - 1677, avril, janvier 1677 - avril 1677; MC/ET/II/261
  - Minutes. 1677, mai - 1677, août, mai 1677 - août 1677; MC/ET/II/262
  - Minutes. 1677, septembre - 1677, décembre, septembre 1677 - décembre 1677; MC/ET/II/263
  - Minutes. 1678, janvier - 1678, février, janvier 1678 - février 1678; MC/ET/II/264
  - Minutes. 1678, mars - 1678, juillet, mars 1678 - juillet 1678; MC/ET/II/265
  - Minutes. 1678, août - 1678, décembre, août 1678 - décembre 1678; MC/ET/II/266
  - Minutes. 1679, janvier - 1679, avril, janvier 1679 - avril 1679; MC/ET/II/267
  - Minutes. 1679, mai - 1679, août, mai 1679 - août 1679; MC/ET/II/268
  - Minutes. 1679, septembre - 1679, décembre, septembre 1679 - décembre 1679; MC/ET/II/269
    - FROIDEMONTAGNE (Guillaume de) Peintre § Apprentissage d'un fils de tambour des Mousquetaires, 1er décembre 1679; MC/ET/II/269
      Artisans XVIIe, par M. Jurgens, M.A. Fleury, R. Gourmelon et le personnel du Minutier central, 1954-1996 (fichier papier entièrement dématérialisé; voir contexte dans le Plan d’orientation général - Notaires de Paris, guides thématiques du Minutier).
      Date de révision: 2011-2012
      Date de création de la notice: 2010
      contrat d'apprentissage; Froidemontagne, Guillaume de
  - Minutes. 1680, janvier - 1680, mars, janvier 1680 - mars 1680; MC/ET/II/270
  - Minutes. 1680, avril - 1680, juin, avril 1680 - juin 1680; MC/ET/II/271
  - Minutes. 1680, juillet - 1680, septembre, juillet 1680 - septembre 1680; MC/ET/II/272
  - Minutes. 1680, octobre - 1680, décembre, octobre 1680 - décembre 1680; MC/ET/II/273
  - Minutes. 1681, janvier - 1681, février, janvier 1681 - février 1681; MC/ET/II/274
  - Minutes. 1681, mars - 1681, juin, mars 1681 - juin 1681; MC/ET/II/275
  - Minutes. 1681, juillet - 1681, septembre, juillet 1681 - septembre 1681; MC/ET/II/276
  - Minutes. 1681, octobre - 1681, décembre, octobre 1681 - décembre 1681; MC/ET/II/277
  - Minutes. 1682, janvier - 1682, février, janvier 1682 - février 1682; MC/ET/II/278
  - Minutes. 1682, mars - 1682, mai, mars 1682 - mai 1682; MC/ET/II/279
  - Minutes. 1682, juin - 1682, juillet, juin 1682 - juillet 1682; MC/ET/II/280
  - Minutes. 1682, août - 9 décembre, août - 9 décembre 1682; MC/ET/II/281